Catalina Maldonado

Diseñadora



ACERCA DE MÍ

Estudiante de Quinto año de Diseño en la Universidad Católica de Chile con 2 años de experiencia. Especializada en el área gráfica, Ilustración y Diseño de Servicios. Con gran interés en el Diseño UI/UX. Como freelancer he cooperado en distintas fundaciones y como monitora en el programa TechnovationGirls Chile.

CONTACTO

Mail: catalina.mf@uc.cl

Telefono: +56952494908

Portafolio Web: www.behance.net/catalina-m

HABILIDADES

Illustrator	•••••
Photoshop	•••••
InDesign	•••0000
After Effects	•••••
Fusion 360	••00000
Adobe Xd	•••••
Figma	••00000

EXPERIENCIA

SENIORLAB UC / Junio 2021 - Febrero 2023 Laboratorio Social que busca potenciar dinámicas sociales y laborales poniendo en el centro a las Personas Mayores.

Diseñadora freelance

 Producir distintas piezas gráficas para el apoyo de eventos, talleres, RRSS y mailing.

TECHNOVATION GIRLS CHILE

Programa que tiene el propósito de impulsar el interés de las niñas por el desarrollo de nuevas tecnologías y la innovación digital.

Monitora / Agosto 2022 - Noviembre 2022 Monitora de un equipo de niñas para guiarlas en el desarrollo de una App, desde el diseño UI/UX. Con la finalidad de solucionar un problema en si comunidad en base a los ODS de la ONU.

Asistente de KAM / Diciembre 2022 - Enero 2023

Como Asistente de KAM mi labor fue apoyar a la KAM de la sede San Joaquín a organizar las clases, voluntarias y estudiantes del Bootcamp de Verano 2023 y realizar las clases de Diseño UX y de Identidad de Marca.

• PREINGENERÍA UC/ Enero 2023

Pre Ingeniería UC realiza talleres de verano de las áreas STEM para jóvenes desde los 13 a los 17 años

Fui ayudante del taller FabLab Expience. Este taller enseña a los alumnos a utilizar máquinas de fabricación digital: impresora 3D, plotter de corte y cortadora láser.

◆ PROGRAMA SIN LÍMITES UC

Iniciativa que vincula estudiantes UC y Alumnis Sin Límites, con empresas, entorno al desarrollo de la innovación y emprendimiento en el país.

Diseñadora - Alumna participante / Septiembre 2022 - Diciembre 2022

 Desarrollar packaging eco-friendly para el empredimiento Mikhuna, distribuidora de alimento sostenible para ganado.

Community Manager / Marzo 2023 - Actualidad

 Desarrollar y programar semanalmente contenido para el Instagram del programa tanto gráfico como audiovisual.

ESTUDIOS

Estudiante de Diseño Universidad Católica de Chile 2018 - Hasta la fecha

Enseñanza media Liceo 1 Javiera Carrera 2012 - 2017

PRÁCTICA PROFESIONAL

TREID / Enero - Febrero 2021 Oficina de Diseño publicitario, Las Condes. Práctica de oficina.

- Apoyo en la generación de contenido POP para diversas empresas a nivel nacional.
- AULA CÍVICA / Febrero Marzo 2022
 Fundación comprometida a colaborar con las escuelas de Chile en la formación ciudadana de los estudiantes

Práctica de servicio.

- Creación de contenido para RRSS y clases.
- Diseño de la pagína web.

VOLUNTARIADOS

AULA CÍVICA / Junio 2021 - Hasta la fecha Fundación comprometida a colaborar con las escuelas de Chile en la formación ciudadana de los estudiantes.

Diseñadora voluntaria

- Me encargo de diseñar el contenido para RRSS y material para las clases dictadas por la fundación.
- FUNDACIÓN ANTONIA / Septiembre 2021 Hasta la fecha Fundación comprometida a colaborar con el apoyo a víctimas de violencia en la relación de

Diseñadora voluntaria

pareja.

 Diseño de contenido para RRSS, material interno como manuales y material entregado a las sobrevivientes

TRABAJO INDEPENDIENTE

◆ TATUADORA / 2020 - Hasta la fecha
Como tatuadora independiente he podido
desarrollar mis habilades de ilustración, logrando
representar lo que el cliente quiere en su piel.
También he esto ha perfeccionado mis
habilidades de comunicación con clientes.